臺灣臺南地方法院刑事判決
109年度訴字第1323號
公  訴  人  臺灣臺南地方檢察署檢察官
被      告  何家宇




上列被告因詐欺案件，經檢察官提起公訴（109年度偵緝字第835
號），本院判決如下：
    主  文
何家宇犯如附表編號1至3所示之罪，各處如附表編號1至3所示之
刑。應執行有期徒刑壹年拾月。
    事  實
一、何家宇前於民國108年4月21日前某日，參與綽號「大盜」 
    等人所主持、操縱、指揮，以實施詐術為手段，具有持續性
    及牟利性之有結構性之詐欺集團犯罪組織（所涉違反組織犯
    罪防制條例部分，業經判決確定），並與詐欺集團成員林帛
    均、連浩驊（林、連二人分別經本院判處有期徒刑1年6月及
    1年4月在案））及其他真實姓名年籍不詳之成年人，共同基
     於三人以上共同詐欺取財及隱匿特定犯罪所得去向之洗錢
    等之犯意聯絡，連浩驊、林帛均擔任「車手」，負責持人頭
    帳戶提款卡領取詐欺所得款項，何家宇擔任「車手頭」，負
    責交付人頭帳戶提款卡與「車手」、收取「車手」領取之詐
    欺所得款項並上繳與「水房」。何家宇於108年4月22日，在
    臺中市某處，將蔡家暐開立之中華郵政股份有限公司帳戶（
    帳號：00000000000000，下稱蔡家暐帳戶）、嚴玉龍開立之
    中國信託商業銀行帳戶（帳號：000000000000，下稱嚴玉龍
    帳戶 ）及張御歆開立之國泰世華商業銀行帳戶（帳號：000
    000000000；下稱張御歆帳戶）之提款卡及密碼交予連浩驊
    ，指示連浩驊與林帛均搭車至台南，連浩驊再於108年4月23
    日，在臺南市某處，將提款卡及密碼交予林帛均。三人均明
    知上開帳戶內之金錢為上開詐欺集團成員，實施詐術詐得之
    財物，竟仍分別於如附表所示之潘翁麗貞、宋碧萍、蕭泳等
    人被騙而將金錢存入或轉帳至上開帳戶後，由林帛均於附表
    所示之時間、地點提領現金，並交付連浩驊，由連浩驊依集
    團內姓名不詳共犯指示將上開現金置於指定之汽車車底，以
    此方式將上開現金轉交，其等以此輾轉交付之方式製造金流
    斷點，掩飾及隱匿詐欺犯罪所得之本質及去向以洗錢。
二、案經宋碧萍、蕭泳訴由臺南市政府警察局第五分局移送臺灣
    臺南地方檢察署檢察官偵查起訴。
    理  由
一、本件被告所犯係死刑、無期徒刑、最輕本刑為3年以上有期
    徒刑以外之罪，其於準備程序中就被訴事實為有罪之陳述，
    經法官告知簡式審判程序之旨，並聽取公訴人、被告之意見
    後，認為適宜進行簡式審判程序，本院合議庭裁定由受命法
    官獨任進行簡式審判程序，先予敘明。
二、上揭犯罪事實，業據被告何家宇於偵查及審理中均坦承不諱
    ，核與告訴人潘翁麗貞、宋碧萍、證人即被害人蕭泳於警詢
    中證述相符，又另案被告連浩驊亦於警詢、偵查中就被告與
    另案被告林帛均間之分工情況供述綦詳；此外，並有潘麗貞
    中華郵政存款人收執聯影本、存簿儲金簿存摺封面暨內頁影
    本、宋碧萍台新銀行自動櫃員機交易明細影本、新北市政府
    警察局淡水分局照片、蕭泳台新銀行自動櫃員機交易明細表
    、中國信託銀行自動櫃員機交易明細表、國泰世華銀行自動
    櫃員機交易明細表、蔡家暐帳戶交易明細表、嚴玉龍帳戶交
    易明細表、張御歆帳戶交易明細表、林帛均提款監視器畫面
    翻拍照片5張、監視器翻拍照片2張、鐵道飯店住宿資料1紙
    、監視器畫面翻拍照片3張、指認犯罪嫌疑人紀錄表1份及本
    院108年度訴字第1385號刑事判決1紙在卷可參，足認被告之
    任意性自白確與事實相符，堪以採信。
三、本案事證明確，被告上開犯行均堪以認定，應依法論科。
四、論罪科刑：
㈠、核被告所為，各係犯刑法第339條之4第1項第2款之三人以上
    共同犯詐欺取財罪及洗錢防制法第14條第1 項、第2 條第2 
    款之洗錢罪。又被告係以一行為，同時觸犯上開2 罪名，為
    想像競合犯，應從一重之三人以上共同詐欺取財罪處斷。公
    訴意旨漏未起訴被告涉犯洗錢防制法第14條第1項一般洗一
    錢罪，惟因二者基本社會事實同一，且經本院當庭告知被告
    所涉犯一般洗錢罪之罪名，使其知悉及答辯，無礙於其訴訟
    上防禦權之行使，本院自得變更起訴法條予以審理。
㈡、被告與連浩驊、林帛均及詐欺集團成員之間，就上開詐欺行
    為有犯意聯絡、行為分擔，應論以共同正犯。
㈢、被告所犯上開3次詐欺犯行，犯意個別，行為亦殊，應分論併
    罰。
㈣、爰審酌被告之品行，加入詐欺集團擔任「車手頭」交付提款
    卡予車手及上繳贓款予上游之行為分工，危害社會治安並破
    壞社會生活之信任關係，除使檢警追查困難外，製造斷點，
    亦使被害人無從追回被害款項，兼衡其犯罪手段、參與犯罪
    程度、被害人被騙之金額與所生危害、犯後尚能坦承犯行、
    尚未賠償被害人所受損害，暨被告於本院自陳其教育程度為
    高職肄業，之前從事建築工地福利社，未婚，與祖父母、父
    親及妹妹同住等智識程度、家庭生活狀況等一切情狀，分別
    量處如附表論罪科刑欄所處之有期徒刑，並定其應執行刑。
五、又被告稱並未取得報酬，本件亦無其他積極證據證明被告有
    何犯罪所得，爰不為沒收之宣告。
六、據上論斷，應依刑事訴訟法第273條之1第1項、第299條第1
    項前段、第300條，洗錢防制法第14條第1 項，刑法第11條
    、第28條、第339條之4第1項第2款、第55條、第51條第5款
    ，刑法施行法第1條之1第1項，判決如主文。
本案經檢察官江孟芝提起公訴，檢察官董和平到庭執行職務。

中　　華　　民　　國　　110 　年　　9 　　月　　14　　日
　　　　　　　　　刑事第二庭    法　官　洪士傑
以上正本證明與原本無異
如不服本判決應於收受本判後20日內向本院提出上訴書狀，並應
敘述具體理由。其未敘述上訴理由者，應於上訴期間屆滿後20日
內向本院補提理由書狀（均須按他造當事人之人數附繕本）「切
勿逕送上級法院」。
  　　　　　　　　　　　　　　　書記官　吳鸝稻
中　　華　　民　　國　　110 　年　　9 　　月　　14　　日
附錄本案論罪科刑法條全文：
中華民國刑法第339條之4
犯第 339 條詐欺罪而有下列情形之一者，處 1 年以上 7 年以
下有期徒刑，得併科 1 百萬元以下罰金：
一、冒用政府機關或公務員名義犯之。
二、三人以上共同犯之。
三、以廣播電視、電子通訊、網際網路或其他媒體等傳播工具，
    對公眾散布而犯之。
前項之未遂犯罰之。 
洗錢防制法第14條：
有第二條各款所列洗錢行為者，處七年以下有期徒刑，併科新臺
幣五百萬元以下罰金。
前項之未遂犯罰之。
前二項情形，不得科以超過其特定犯罪所定最重本刑之刑


附表

編號   詐  欺  事  實 提領時間、地點、金額（新臺幣） 論  罪  科  刑 1 上開詐欺集團之不詳成員於108年4月22日16時34分許，以電話聯絡潘翁麗貞，佯稱其係潘翁麗貞之乾兒子陳志強，並稱電話號碼更改云云。上開詐欺集團不詳成員復於同年月23日上午10時49分許，以通訊軟體LINE語音通話向潘翁麗貞謊稱係其乾兒子陳志強，因貸款不足急需現金，使潘翁麗貞因而陷於錯誤，而依指示於同日12時43分許，在新北市○○區○○路○段00號大觀郵局，將新臺幣（下同）10萬元以無摺存款方式存入詐欺集團成員指定之如前開蔡家暐之帳戶。嗣上開詐欺集團成員復以電話聯絡潘翁麗貞匯款，經潘翁麗貞表示已經沒錢，即不再接潘翁麗貞電話，並退出LINE，潘翁麗貞始知受騙。 林帛均於同日13時1分至4分，持連浩驊交付之蔡家暐帳戶提款卡，在臺南市○○區○○路○段00號上海銀行東台南分行，合計提款9萬9000元。 何家宇犯三人以上共同犯詐欺取財罪，處有期徒刑壹年肆月。 2 上開詐欺集團成員於108年4月23日16時26分、44分，以電話聯絡宋碧萍，佯稱宋碧萍網路購物簽單有誤，欲解除錯誤訂單，應依指示操作提款機，使宋碧萍因而陷於錯誤，依指示於同日18時6分，在新北市○○區○○路00號淡海全家便利超商操作自動櫃員機，將其聯邦銀行0000000*****714號帳戶存款，轉帳2萬9920元至如前開嚴玉龍之帳戶。嗣宋碧萍發現其存款金額短少始知受騙。 林帛均於同日18時9分、10分，持連浩驊交付之嚴玉龍帳戶提款卡，在臺南市○區○○路000號中華郵政開元路郵局，提款2萬9000元。 何家宇犯三人以上共同犯詐欺取財罪，處有期徒刑壹年貳月。 3 上開詐欺集團成員於108年4月23日17時10分許，以電話聯絡蕭泳，佯稱係LULUS公司人員，因誤將其列為供應商，為避免遭受扣款，需其配合以銀行帳戶驗證身分，使蕭泳因而陷於錯誤，依指示轉帳多筆至詐欺集團成員所指定之帳戶。其中3筆分別於同日18時12分，在新竹市○區○○○街00號全家便利超商，轉帳2萬9989元；於同日18時41分，在新竹市○區○○○街00○0號統一便利超商，轉帳2萬9985元；於同日19時9分，在新竹市○○路0號萊爾富便利超商，轉帳3萬元，均轉帳至如前開張御歆之帳戶。 林帛均持連浩驊交付張御歆帳戶提款卡，於同日18時20分，在臺南市○區○○路000號聯邦銀行開元分行，提款3萬元；於同日18時47分至48分，在臺南市○區○○路000號中華郵政開元路郵局提款3萬元；於同日19時15分至17分，在臺南市○區○○路000號聯邦銀行開元分行提款2萬9000元。合計提款8萬9000元。 何家宇犯三人以上共同犯詐欺取財罪，處有期徒刑壹年肆月。